【裁判字號】    92,訴,2430
【裁判日期】    921128
【裁判案由】    毒品危害防制條例
【裁判全文】
臺灣臺中地方法院刑事判決                        九十二年度訴字第二四三號
    公  訴  人  臺灣臺中地方法院檢察署檢察官
    被      告  乙○○  男  三.
右列被告因毒品危害防制條例案件，經檢察官提起公訴（九十二年度毒偵字第一六二
二號），被告承認犯罪，本院合議庭裁定由受命法官獨任適用簡式審判程序審理，判
決如左：
    主  文
乙○○施用第壹級毒品，累犯，處有期徒刑柒月。
    事  實
一、乙○○前曾犯違反麻醉藥品管理條例、違反肅清煙毒條例等罪，並因偽造文書案
    件，經本院判處有期徒刑六月確定，於民國（下同）九十年一月十七日執行完畢
    。又因施用毒品案件，送觀察、勒戒認有繼續施用毒品之傾向，強制戒治期滿後
    ，由臺灣臺中地方法院檢察署檢察官於九十年三月十五日以九十年度戒毒偵字第
    一三六號為不起訴處分。詎乙○○仍不知戒除毒品，於前案不起訴處分後五年內
    ，復於九十二年五月二十一日前一星期左右某日，在臺中市○○區○○街十號住
    處，以注射方式，施用第一級毒品海洛因一次。嗣於九十二年五月二十一日十四
    時三十分許，乙○○與友人黃志強在臺中市○區○○路與武昌路口處之「武昌公
    園」內以針筒欲注射美娜水止癮時，為警臨檢查獲。
二、案經臺中市警察局第二分局報請臺灣臺中地方法院檢察署檢察官偵查起訴。
    理  由
一、訊據被告乙○○對右揭事實坦承不諱，並有中山醫學大學附設醫院藥物濫用檢測
    中心尿液檢驗報告一紙附於偵卷第五一頁可稽。按一般人注射海洛因或嗎啡後經
    體內吸收代謝約三十分鐘後，以嗎啡型態為主開始排入尿中，而以最初六至十二
    小時排泄量最多，約有百分之七十五之毒品代謝物（嗎啡）可在注射後二十四小
    時內，陸續由尿中排出體外，剩餘量則可能在數日內分別排出體外，故一般而言
    ，施用多量毒品者，於施用四、五日仍有可能檢出低濃度毒品反應，此有法務部
    調查局九十二一月二日調科壹字第０九一００八九二０三─０號函影本附於偵卷
    第六四頁可考。本件被告為警查獲時所採集尿液，初驗呈鴉片類代謝物陽性反應
    ，複驗時嗎啡檢出值亦達每毫升一七四ｎｇ，而常人若未施用毒品海洛因或嗎啡
    ，尿液中當無驗出毒品嗎啡反應之理，是本件被告自白於警警查獲一星期前施用
    第一級毒品海洛因之情節，應與事實相符，而堪採信。此外，復有前揭不起訴處
    分書及臺灣臺中地方法院檢察署刑案資料查註紀錄表等附卷可稽，事證明確，施
    用第一級毒品海洛因犯行堪以認定。
二、核被告所為，係於五年內再犯毒品危害防制條例第十條第一項之罪施用第一級毒
    品罪。被告為施用而持有毒品之低度行為，已為施用之高度行為所吸收，不另論
    罪。次查被告乙○○曾因偽造文書案件，經本院判處有期徒刑六月確定，於九十
    年一月十七日執行完畢，有臺灣臺中地方法院檢察署刑案資料查註紀錄表、臺灣
    高等法院被告全國前案紀錄表在卷可稽，被告於執行完畢後五年內再犯本件有期
    徒刑以上之罪，為累犯，應依刑法第四十七條之規定加重其刑。爰審酌被告已有
    煙毒前科，仍一再施用毒品，不能決心戒除，無視政府禁絕毒品之禁令，惟被告
    坦承犯行並有悔意，態度良好，又施用毒品止於自傷行為，且除徒刑外尚須執行
    強制戒治處分等一切情狀，從輕量處如主文所示之刑。扣案之不明藥劑一瓶，經
    檢驗無毒品成份，有法務部調查局檢驗通知書附於偵卷第五三頁可稽，足認被告
    辯稱查獲當時僅注射美娜水而未添加海洛因一節，尚堪採信，該藥劑並非違禁物
    ，不予宣告沒收。扣案之注射針筒及蝴蝶針各一支既非注射海洛因所用，即與被
    告本件犯行無關，亦不予沒收。
據上論斷，應依刑事訴訟法第二百七十三條之一第一項、第二百九十九條第一項前段
，毒品危害防制條例第十條第一項、第二十條第三項，刑法第十一條前段、第四十七
條，判決如主文。
本案經檢察官甲○○到庭執行職務
中      華      民      國    九十二    年     十一     月    二十八    日
                                臺灣臺中地方法院刑事第六庭
                                        法  官  林念祖
右正本證明與原本無異。
如不服本判決，應於送達後十日內向本院提出上訴狀（須附繕本），上訴於臺灣高等
法院臺中分院。
                                        書記官
中      華      民      國    九十二    年     十一     月    二十八    日
附錄論罪科刑法條
毒品危害防制條例第十條第一項：施用第一級毒品者，處六月以上五年以下有期徒刑


司法院資訊處製作；財團法人民間司法改革基金會備份。
